# 863 科研经费

提问人：alexzhou 时间：2010-12-31 16:55:12
公司收到的 863 科研经费是否一定要等到课题验收后才能确认为营业外收入？

回答人：chenyiwei
并不一定。如果相关科研项目的技术风险不大，最终获得成功可以有合理的保证，则应当视为可以满足“企业能够收到政府补助”这一条件，可以在收到项目资金后、作为补助对象的相关支出发生时，按比例结转到营业外收入。